【裁判字號】    90,易,820
【裁判日期】    900329
【裁判案由】    違反商標法
【裁判全文】
臺灣高雄地方法院刑事判決                            九十年度易字第八二號
    公  訴  人  臺灣高雄地方法院檢察署檢察官
    被      告  甲○○
    選任辯護人  顏宏斌律師
右列被告因違反商標法案件，經檢察官提起公訴（八十九年度偵字第二六四七八號）
，本院判決如左：
    主    文
甲○○明知為意圖欺騙他人，於同一商品，使用相同於他人註冊商標之圖樣之商品而
販賣，處拘役參拾日，如易科罰金，以參佰元折算壹日。緩刑貳年。
扣案之仿冒「ＧＵＣＣＩ」商標之手錶參個、眼鏡參副、項鍊貳條、仿冒「ＣＨＡＮ
ＥＬ」商標之手錶貳個、項鍊肆條、胸針壹個均沒收。
    事  實
一、甲○○係設在高雄市新興區○○○路九十號「壹翔服飾店」之負責人，明知義商
    固喜歡固喜公司（下稱固喜公司）之「ＧＵＣＣＩ」文字瑞士商香奈兒股份有限
    公司（下稱香奈兒公司）之「ＣＨＡＮＥＬ」文字及如附表之圖樣，均係已向我
    國經濟部中央標準局（嗣於民國八十八年一月二十六日改制為智慧財產局）申請
    註冊取得商標專用權之商標，指定使用於鐘錶及其組件、各種毛巾、浴巾、手帕
    、抹布、尿布、眼鏡及其組件等商品，且均尚在專用期間內，任何人未經該等商
    標專用權人之同意或授權，不得於同一商品或類似商品，使用相同或近似於此等
    註冊商標之圖樣。詎甲○○竟意圖轉售營利，未經該等公司之同意或授權，即於
    八十九年十一月間某日，在不詳地點，以不詳之低價，向不詳姓名年籍之人購入
    意圖欺騙他人，而擅自使用上開商標圖樣之仿冒商品一批，標定價格後，將之陳
    列在上開服飾店中販賣。至同月某日，上開公司所委任之市場調查員，在該店以
    新台幣（下同）二百五十元之低價，購得載有仿冒商標之絲巾一條。嗣於八十九
    年十一月十六日十一時二十分許，在該店為警查獲，並扣得如附表所示之仿冒商
    品。
二、案經香奈兒公司訴由高雄市政府警察局移送臺灣高雄地方法院檢察署檢察官偵查
    起訴。
    理  由
一、訊據被告甲○○對於右揭時地，為警查獲並扣得如附表所示之仿冒商品之事實供
    承不諱，惟矢口否認有違反商標法之犯行，辯稱：伊該扣案物品係伊女兒在國外
    購入，要自己使用的，伊不知是仿冒品，並無販賣云云。經查：上開「ＧＵＣＣ
    Ｉ」、「ＣＨＡＮＥＬ」等商標，係固喜公司、香奈兒公司向我國經濟部智慧財
    產局申請註冊取得商標專用權之商標，指定使用於鐘錶及其組件、各種毛巾、浴
    巾、手帕、抹布、尿布、眼鏡及其組件等商品，且均尚在專用期間內珠事實，有
    經濟部中央標準局商標註冊證影本四紙附卷可稽。次查：扣案標示如附表所示圖
    樣之商品及印有如附表編號第二項圖樣之絲巾，確均屬仿冒該等公司商標之商品
    ，為被告所不爭執，並經告訴代理人乙○○在警訊時及偵查中指訴甚詳。再查：
    被告從事進口服飾等商品之販賣業，已有二十餘年，業據被告供承在卷，其為販
    賣此類進口真品之人，對於世界上之名牌服飾、商品及其價格之知識、經驗自甚
    為豐富，而告訴人之市場調查員確在上開服飾店以二百五十元之低價購得仿冒之
    絲巾一條之事實，業據乙○○證述甚明，並有該絲巾之影印圖樣一張附卷足稽，
    參以扣案該等仿冒商品為警查獲時，確均標明售價，陳列於展示、待售之廚櫃內
    ，亦有照片十二張附卷可憑，被告係該店負責人，對於何物該自用，何物取出待
    售等事項，衡情應無不知之理，如該等物品確為被告之女所購回自用，應係由其
    女帶會住處使用，焉有再標明售價，與其他商品同置於展示櫃內待售？被告上開
    所辯，純係卸責之詞，不足採信，本件事證明確，被告之犯行洵堪認定。
二、被告明知所販賣之商品，係意圖欺騙他人，而使用相同於他人註冊商標之圖樣者
    ，竟仍予販賣，核其所為，係犯商標法第六十三條之販賣仿冒商品罪。查被告僅
    售賣一條仿冒之絲巾予人，其販賣行為僅一次，公訴人雖認被告曾前後多次販賣
    該仿冒商品予不特定人，然為被告所否認，本院復查無其他積極證據足認被告有
    販賣多次之犯行，是僅能認定被告販賣一次仿冒品，惟公訴人認此部分與前開論
    罪部分係連續犯之裁判上一罪關係，爰不另為無罪之諭知，附此敘明。審酌被告
    尚無犯罪前科，素行良好，有臺灣高等法院被告全國前案紀錄表可憑，為圖小利
    ，販賣仿冒商品一次，損害商標權人之權益尚輕，惟同時害及國家之國際形象，
    及其犯後飾詞圖卸，態度非佳等一切情狀，量處如主文所示之刑，並諭知如易科
    罰金之折算標準。查被告前未曾受有期徒刑以上刑之宣告，有前開前案紀錄表可
    稽，其一時失慮，致觸刑章，犯後已與被害人達成民事和解，有協議書一紙附卷
    可憑，其再受本件偵審程序及科刑宣告之教訓，當知警惕，應無再犯之虞，本院
    認前開所宣告之刑以暫不執行為適當，爰併宣告緩刑二年，以啟自新。扣案如附
    表所示之仿冒商品，並依同法第六十四條規定宣告沒收。
據上論斷，應依刑事訴訟法第二百九十九條第一項前段，商標法第六十三條、第六十
四條，刑法第十一條前段、第四十一條第一項、第七十四條第一款、罰金罰鍰提高標
準條例第二條，判決如主文。
中    華    民    國      九十      年      三        月     二十九     日
                                臺灣高雄地方法院刑事第一庭
                                      法  官  林  水  城
右正本證明與原本無異。
如不服本判決，應於判決送達後十日內，向本院提出上訴狀。
                                      書記官  蔡  燦  彬
中    華    民    國      九十      年      四        月       二       日
附錄本判決論罪科刑主要法條
商標法第六十三條
  明知為前條商品而販賣、意圖販賣而陳列、輸出或輸入者，處一年以下有期徒刑、
  拘役或科或併科新臺幣五萬元以下罰金。


司法院資訊處製作；財團法人民間司法改革基金會備份。
